【裁判字號】    97,聲,1849
【裁判日期】    971229
【裁判案由】    聲請避
【裁判全文】
臺灣桃園地方法院民事裁定              97年度聲字第1849號
聲  請  人  丁○○
聲請人因與相對人己○、戊○○、.
人間損害賠償事件（本院97年度訴字第1073號），聲請法官避
，本院裁定如下：
    主  文
聲請駁回。
    理  由
一、聲請人聲請意旨略以：聲請人前向本院對相對人提起請求侵
    權行為損害賠償事件（本院97年度訴字第1073號），聲請人
    於民國97年11月25日依法院傳票出庭，聲請人認承審法官行
    為有違民事訴訟法之程序，其理由如下：
    (一)庭中法官提示裁定書，請聲請人認定犯罪被告主體是否正
      確，聲請人認定有誤，要求法官更正，法官拒不更正，卻
      硬要聲請人抗告，此舉已違「認定事實，適用法律」之基
      本法則。
    (二)法官不更正犯罪被告人主體，又命本人依裁定書主體繳費
      ，分明有詐欺及陷害聲請人誣告無關第三人之嫌。
    (三)「法官是人，不是神」雖偶有誤認不為過，但誤認不改正
      ，本人認有疑議，並聲請法官迴避。
    (四)綜言之，法官不向臺灣桃園地方法院檢察署調卷，卻執意
      誤認，誤導聲請人之訴訟程序，爰依法請求承審法官迴避
      。
二、按民事訴訟法第33條第1 項第2 款規定，法官有事實足認其
    執行職務有偏頗之虞者，當事人得聲請法官迴避。所謂「執
    行職務有偏頗之虞」，指法官對於訴訟標的有特別利害關係
    ，或與當事人之一造有密切之交誼或嫌怨，或基於其他情形
    ，客觀上足疑其未公平執行職務者而言，若僅憑當事人之主
    觀臆測，或不滿意法官進行訴訟程序遲緩，或認法官指揮訴
    訟欠當，均不得謂其有偏頗之虞（最高法院69年台抗字第
    457 號判例意旨參照）。又按民事訴訟法第34條第2 項規定
    ，當事人聲請法官迴避，應自為聲請之日起，於3 日內釋明
    聲請迴避之原因，而依民事訴訟法第284 條規定，釋明事實
    上之主張者，應提出得即時調查，並可使法院信其主張為真
    實之證據。
三、經查，聲請人上開聲請理由，並未具體指證承審法官與當事
    人之一造有何密切之交誼或嫌怨，或基於其他情形客觀上足
    疑承審法官為本件審理有何不公平情事，且聲請人復未於聲
    請日（即97年12月1 日）起3 日內提出能即時調查之證據以
    釋明承審法官與其所審理之前揭民事事件，有何特別利害關
    係，或與當事人之一造有何交誼或嫌怨，或基於其他客觀上
    足疑其有不公平審判之虞之情形，故本件聲請與法不合，不
    應准許。
四、據上論結，本件聲請為無理由，爰裁定如主文。
中    華    民    國    97    年    12    月    29    日
                  民事第三庭  審判長法  官  張天民
                                    法  官  林曉芳
                                    法  官  陳心婷
以上正本係照原本作成
如對本裁定抗告須於裁定送達後5 日內向本院提出抗告狀，並應
繳納抗告費新台幣1000元。
中    華    民    國    97    年    12    月    29    日
                                    書記官  林君燕


司法院資訊處製作；財團法人民間司法改革基金會備份。
